# 请教陈版，煤炭公司压煤搬迁费用的会计处理

提问人：hazhj 时间：2020-06-13 11:31:00
某煤炭公司，按照规定每年计提维简费 3000 万，但该煤炭公司的迁村费用当年支付 3 亿元（迁村的压煤按照核定产能计划能开采 5 年），维简费也没有历年结余，且预计以后还有大额的迁村费用发生。请教超支的维简费如果进行会计处理？
方案 1 ：超支的金额直接在专项储备—维简费下形成负数余额。此负数，通过以后计提的维简费弥补；
方案 2 ：当年超支的金额2.7亿元，一次性计入当年费用。不能形成维简费的负数余额。理由是安全生产费当年计提不够使用，要记入当期损益。
方案 3 ：将超支的2.7亿元维简费，计入长期待摊费用，按照 5 年进行摊销处理。

回答人：chenyiwei
基本赞同你的“方案3”：将超支的2.7亿元维简费，计入长期待摊费用，按照 5 年进行摊销处理。但前提是对“迁村的压煤按照核定产能计划能开采 5 年”这一点获取充分的证据予以支持，且摊销方法原则上应采用产量法，即该 5 年内某一年的实际开采量占该 5 年内预计总开采量的比例，即与采矿权的摊销方式一致。